# API函数  {#api-ec}

## 演示数据

```{r message=FALSE, warning=FALSE}
library(tidyverse)
library(lubridate)
library(echarter)

weekDays <- c('Mon','Tues','Wed','Thurs','Fri','Sat','Sun')
dat <- data.frame(
 saleNum = round(runif(21, 20, 100), 0),
 fruit = c(rep("Apple", 7), rep("Pear", 7), rep("Banana", 7)),
 weekDay = c(rep(weekDays,3)),
 price = round(runif(21, 10, 20), 0),
 stringsAsFactors = FALSE)

dat_list <- dat %>%
  select(-price) %>%
  spread(weekDay, saleNum) %>%
  unite("value", c('Mon','Tues','Wed','Thurs','Fri','Sat','Sun'))
dat_list$value <- lapply(1:3, function(x){
  as.numeric(strsplit(dat_list$value, "_")[[x]])})

## echart从0开始索引
dat_matrix <- data.frame(
  fruit = as.numeric(factor(c(dat$fruit), levels = c('Apple', 'Pear', 'Banana'))) - 1,
  weekDay = as.numeric(factor(c(dat$weekDay), levels = c('Mon','Tues','Wed','Thurs','Fri','Sat','Sun'))) - 1,
  saleNum = dat$saleNum
) %>%
  as.matrix()

dat_date <- data.frame(
  date = as.Date('2017-01-01') + seq(0,364),
  value = round(runif(365, 0, 1000), 0),
  stringsAsFactors = FALSE)

AQI <- read.csv("data/AQI.csv")
dat_geo <- AQI %>%
  select(城市, lng, lat, AQI) 

opt = list(
  xAxis = list(
    show = TRUE,
    type = 'category',
    name = '星期',
    data = c('Mon','Tues','Wed','Thurs','Fri','Sat','Sun')),
  yAxis = list(
    show = TRUE,
    type = 'value'),
  series = list(
    list(
      type = 'line',
      name = 'Apple',
      data = c(12, 5, 20, 36, 10, 10, 20)))
)
```

## 基础组件
### ec_title
```{r ec_title}
echart(opt, elementId = "ec") %>%
  ec_title(text = '演示数据')
```

### ec_legend
```{r ec_legend_data}
echart(opt) %>%
  ec_legend(
    top = 'middle', right = 'right', 
    data = list(list(name = 'Apple', icon = 'circle')),
    textStyle = list(color = 'contrastColor')) 
```

### ec_backgroundColor
```{r ec_backgroundColor}
echart(opt) %>%
  ec_backgroundColor(c('#24273e'))
```

### ec_colors
```{r ec_colors}
echart(opt) %>%
  ec_colors(c('#247ba0', '#70c1b3', '#b2dbbf'))
```

### ec_textStyle
```{r ec_textStyle}
echart(opt) %>% 
  ec_backgroundColor(c('#24273e')) %>%
  ec_colors(c('#247ba0', '#70c1b3', '#b2dbbf')) %>%
  ec_textStyle(color = '#ffffff')
```

## 其他组件

### ec_tooltip

```{r ec_tooltip}
echart(opt) %>%
  ec_tooltip(
    trigger = 'item')
```

### ec_graphic

```{r ec_graphic}
graphic_opt <- list(
  type = 'group',
  rotation = 3.14 / 4,
  bounding = 'raw',
  right = 110,
  bottom = 110,
  z = 100,
  children = list(
    list(
      type = 'rect',
      left = 'center',
      top = 'center',
      z = 100,
      shape = list(
        width = 400,
        height = 50
      ),
      style = list(
        fill = 'rgba(0,0,0,0.3)'
      )
    ),
    list(
      type = 'text',
      left = 'center',
      top = 'center',
      z = 100,
      style = list(
        fill = '#fff',
        text = 'ECHARTER',
        font = 'bold 26px Microsoft YaHei'
      )
    )
  )
)
echart(opt) %>%
  ec_graphic(graphic_opt)
```

### ec_axisPointer

```{r ec_axisPointer}
echart(opt) %>%
  ec_tooltip(
    trigger = 'item') %>% 
  ec_axisPointer(show = TRUE, type = 'line')
```

[xAxis.axisPointer](http://echarts.baidu.com/option.html#xAxis.axisPointer)

>默认不显示。但是如果 tooltip.trigger 设置为 'axis' 或者 tooltip.axisPointer.type 设置为 'cross'，则自动显示 axisPointer。坐标系会自动选择显示显示哪个轴的 axisPointer，也可以使用 tooltip.axisPointer.axis 改变这种选择。

```{r}
echart(opt) %>%
  ec_tooltip(
    trigger = 'item') %>% 
  ec_xAxis(
    axisPointer = list(
      show = TRUE, type = 'shadow')) %>% 
  ec_yAxis(
    axisPointer = list(
      show = TRUE, type = 'line'))
```

[tooltip.axisPointer](http://echarts.baidu.com/option.html#tooltip.axisPointer)

>tooltip.axisPointer 是配置坐标轴指示器的快捷方式。实际上坐标轴指示器的全部功能，都可以通过轴上的 axisPointer 配置项完成（例如 xAxis.axisPointer 或 angleAxis.axisPointer）。但是使用 tooltip.axisPinter 在简单场景下会更方便一些。
>注意： tooltip.axisPointer 中诸配置项的优先级低于轴上的 axisPointer 的配置项。

```{r}
echart(opt) %>%
  ec_tooltip(
    trigger = 'item', axisPointer = list(type = 'cross'))
```

### ec_toolbox

```{r ec_toolbox}
echart(opt) %>%
  ec_toolbox(
    show = TRUE,
    orinent = 'horizontal',
    feature = list(
      dataView = list(
        show = TRUE,
        readOnly = TRUE),
      magicType = list(
        show = TRUE,
        type = c('line', 'bar', 'stack', 'tiled')),
      restore = list(
        show = TRUE),
      brush = list(),
      saveAsImage = list(
        show = TRUE)))
```

**拓展**

```{r}
toolbox_icon_excel <- "M821.469342 118.206149H205.714155c-48.380541 0-87.963909 39.583368-87.963909 87.965866v615.755187c0 48.380541 39.583368 87.963909 87.963909 87.963909h615.755187c48.380541 0 87.963909-39.583368 87.963909-87.963909V206.170058c0-48.380541-39.583368-87.963909-87.963909-87.963909z m-120.710683 615.755188h-80.487485l-105.726529-171.220078-105.728486 171.220078h-78.896715l148.100104-221.956445-148.156847-221.968185h78.955415l105.726529 171.231817 105.726529-171.018541h80.319212l-149.929587 221.754909 150.09786 221.956445z"

toolbox_js_excel <- "function (params){console.log(params);alert('下载Excel');}"
```

```{r}
echart() %>%
  ec_add_series(
    data = dat_date, type = 'line', name = "date",
    mapping = ecaes(x = date, y = value)) %>%
  ec_legend(data = list('date'), show = TRUE) %>% 
  ec_toolbox(
    orinent = 'horizontal',
    feature = list(
      dataView = list(
        show = TRUE,
        readOnly = TRUE),
      magicType = list(
        show = TRUE,
        type = c('line', 'bar', 'stack', 'tiled')),
      restore = list(
        show = TRUE),
      saveAsImage = list(
        show = TRUE),
      myexcel = list(
        show = TRUE,
        title = 'Excel',
        icon = toolbox_icon_excel,
        onclick = htmlwidgets::JS(toolbox_js_excel) 
      )
    )
  )
```

### ec_visualMap

数据可视化是数据到视觉元素的映射过程（这个过程也可称为视觉编码，视觉元素也可称为视觉通道）。

ECharts 的每种图表本身就内置了这种映射过程，比如折线图把数据映射到『线』，柱状图把数据映射到『长度』。一些更复杂的图表，如graph、事件河流图、treemap 也都会做出他们内置的映射。

此外，ECharts 还提供了 visualMap 组件 来提供通用的视觉映射。visualMap 组件中可以使用的视觉元素有：图形类别（symbol）、图形大小（symbolSize）、颜色（color）、透明度（opacity）、颜色透明度（colorAlpha）、颜色明暗度（colorLightness）、颜色饱和度（colorSaturation）、色调（colorHue）

- 连续型（visualMapContinuous）
- 分段型（visualMapPiecewise）

分段型视觉映射组件（visualMapPiecewise），有三种模式：

-连续型数据平均分段:依据visualMap-piecewise.splitNumber来自动平均分割成若干块。
- 连续型数据自定义分段:依据visualMap-piecewise.pieces来定义每块范围。
- 离散数据（类别性数据）:类别定义在 visualMap-piecewise.categories 中。

```{r ec_visualMap_piecewise}
echart() %>%
  ec_grid(show = TRUE, right = '100') %>%
  ec_add_series(
    data = dat, type = "scatter",
    mapping = ecaes(x = weekDay, y = saleNum)) %>%
  ec_tooltip(
    trigger = 'item', formatter = '{b}的销量: {c}') %>%
  ec_visualMap(
    TYPE = 'piecewise', splitNumber = 5, 
    min = 0, max = 100, 
    left = 'right', top = 'middle',
    color = c('#d94e5d','#eac736','#50a3ba'))
```

```{r ec_visualMap_continuous}
echart() %>%
  ec_tooltip(
    trigger = 'item', formatter = '{b}: {c}') %>%
  ec_xAxis(type = 'category', 
    data = c('Mon','Tues','Wed','Thurs','Fri','Sat','Sun')) %>%
  ec_yAxis(type = 'value') %>%
  ec_add_series(
    data = filter(dat, fruit == 'Apple'), type = "scatter",
    mapping = ecaes(name = weekDay, value = saleNum)) %>%
  ec_grid(show = TRUE, right = '100') %>%
  ec_visualMap(
    type = 'continuous', calculable = TRUE,
    min = 0, max = 100, 
    left = 'right', top = 'middle',
    color = c('#d94e5d','#eac736','#50a3ba'))
```

### ec_dataZoom

dataZoom 组件能够在直角坐标系（grid）、极坐标系（polar）中实现这一功能。

- 内置型数据区域缩放组件（dataZoomInside）：内置于坐标系中。
- 滑动条型数据区域缩放组件（dataZoomSlider）：有单独的滑动条操作。
- 框选型数据区域缩放组件（dataZoomSelect）：全屏的选框进行数据区域缩放。入口和配置项均在 toolbox中。

```{r ec_dataZoom}
echart() %>%
  ec_grid(
    show = TRUE, bottom = '80', right = '80') %>% 
  ec_tooltip(
    trigger = 'item', formatter = '{b}: {c}') %>%
  ec_xAxis(type = 'category', 
    data = c('Mon','Tues','Wed','Thurs','Fri','Sat','Sun')) %>%
  ec_yAxis(type = 'value') %>%
  ec_add_series(
    data = dat, type = "scatter",
    mapping = ecaes(name = weekDay, value = saleNum, group = fruit)) %>%
  ec_legend(
    top = 'middle', right = 'right') %>% 
  ec_dataZoom(type = 'slider')
```

### ec_timeline

`timeline`组件，提供了在多个ECharts option间进行切换、播放等操作的功能。`timeline`涉及到另外两个组件`baseOption`和`options`，`baseOption`用来配置`timeline`组件，`options`用来配置多个ECharts。

在echarter中使用`timeline`，可以通过下列两种方式：

- `ec_timeline`和`ec_options`，`ec_timeline(ec, ...)`配置`timeline`组件信息，`ec_options(ec, ecs)`中`ecs`为多个echarter的list
- `ec_timeline(ec, ecs, ...)`，`ecs`为多个echarter的list，`...`为`timeline`组件信信息

```{r ec_timeline}
ec1 <- echart() %>%
  ec_add_series(
    name = "Apple",
    data = filter(dat, fruit == 'Apple'), type = "line",
    mapping = ecaes(weekDay, saleNum)) %>%
  ec_title(text = 'Apple') 

ec2 <- echart() %>%
  ec_add_series(
    name = "Pear",
    data = filter(dat, fruit == 'Pear'), type = "line",
    mapping = ecaes(weekDay, saleNum)) %>%
  ec_title(text = 'Pear')

ec3 <- echart() %>%
  ec_add_series(
    name = "Banana",
    data = filter(dat, fruit == 'Banana'), type = "line",
    mapping = ecaes(weekDay, saleNum)) %>% 
  ec_title(text = 'Banana')
```

```{r}
echart() %>% 
  ec_timeline(
    axisType = 'category', autoPlay = TRUE,
    data = list(
    "Apple","Pear",
    list(value = 'Banana', symbol = 'diamond', symbolSize = 16)
    )) %>% 
  ec_options(list(ec1,ec2,ec3)) %>%
  ec_grid(show = TRUE, bottom = '100', baseoption = TRUE) %>% 
  ec_title(
    subtext = "data from sale", baseoption = TRUE) %>% 
  ec_tooltip(trigger = 'axis', baseoption = TRUE) %>% 
  ec_legend(
    data = list('Apple', 'Pear', 'Banana'), baseoption = TRUE) 
```


```{r}
ec_timeline2(
  ecs = list(ec1,ec2,ec3), 
  axisType = 'category', autoPlay = TRUE,
  data = list(
    "Apple","Pear",
    list(value = 'Banana', symbol = 'diamond', symbolSize = 16)
    )) %>%
  ec_grid(show = TRUE, bottom = '100', baseoption = TRUE) %>% 
  ec_title(
    subtext = "data from sale", baseoption = TRUE) %>% 
  ec_tooltip(trigger = 'axis', baseoption = TRUE) %>% 
  ec_legend(
    data = list('Apple', 'Pear', 'Banana'), baseoption = TRUE) 
```

### ec_brush

>启动 brush 的按钮既可以在 toolbox 中指定（参见 toolbox.feature.brush.type），也可以在 brush 组件的配置中指定（参见 brush.toolbox）。

```{r}
echart() %>%
  ec_add_series(
    data = dat, type = "line",
    mapping = ecaes(x = weekDay, y = saleNum, group = fruit)) %>%
  ec_title(text = '水果销量') %>%
  ec_legend(
    top = 'middle', right = 'right') %>% 
  ec_toolbox(
    show = TRUE,
    orinent = 'horizontal',
    feature = list(
      dataView = list(
        show = TRUE,
        readOnly = TRUE),
      magicType = list(
        show = TRUE,
        type = c('line', 'bar', 'stack', 'tiled')),
      restore = list(
        show = TRUE),
      brush = list(),
      saveAsImage = list(
        show = TRUE))) %>% 
  ec_brush(xAxisIndex = "all", yAxisIndex = "all")
```

### ec_mark

`ec_mark(ec, ..., markname = 'markPoint', serie = NULL)`，`serie`为所要添加series的序列数

- ec_markPoint，即ec_markLine(ec, ..., markname = 'markPoint', serie = NULL)
- ec_markLine，即ec_markLine(ec, ..., markname = 'ec_markLine', serie = NULL)
- ec_markArea，即ec_markLine(ec, ..., markname = 'ec_markArea', serie = NULL)

#### ec_markPoint
```{r}
echart(opt) %>%
  ec_mark(
    markname = "markPoint", 
    data = list(
      list(type = "max", name="最大值"),
      list(type = "min", name="最小值")), serie = 1)
## 下列效果相同
# echart(opt) %>%
#   ec_markPoint(
#     data = list(
#       list(type = "max", name="最大值"),
#       list(type = "min", name="最小值")), serie = 1)
```

#### ec_markLine
```{r}
echart(opt) %>%
  ec_mark(
    markname = "markLine", 
    data = list(list(type = "max", name = "最大值")))
## 下列效果相同
# echart(opt) %>%
#   ec_markLine(
#     data = list(list(type = "max", name = "最大值")))
```

#### ec_markArea
```{r}
echart(opt) %>%
  ec_mark(
    markname = "markArea", serie = 1,
    label = list(
      normal = list(position = 'right')),
    data = list(
      list(list(name = "区域", yAxis = 15), list(yAxis = 25))))
## 下列效果相同
# echart(opt) %>%
#   ec_markArea(
#     serie = 1,
#     label = list(
#       normal = list(position = 'right')),
#     data = list(
#       list(list(name = "区域", yAxis = 15), list(yAxis = 25))))
```


## 直角坐标系ec_grid

直角坐标系内绘图网格，单个 grid 内最多可以放置上下两个 X 轴，左右两个 Y 轴。在单个 ECharts 实例中可以存在任意个 grid 组件。

支持直角坐标系的有：line、bar、scatter、effectScatter、boxplot、candlestick、pictorialBar、lines、heatmap。并且boxplot、candlestick、pictorialBar只支持直角坐标系。

- ec_xAxis，
- ec_yAxis

```{r ec_grid}
echart(opt) %>%
  ec_grid(
    show = TRUE, right = '100') %>%
  ec_xAxis(
    name = 'Week', nameLocation = 'center', nameGap = 30,
    axisPointer = list(show = TRUE),
    data = c("周一","周二","周三","周四","周五","周六","周日")) %>%
  ec_yAxis(max = 'dataMax') 
```


## 极坐标系ec_polar


支持极坐标系的有：line、bar、scatter、effectScatter。


- 极坐标系的角度轴：ec_angleAxis，类似于ec_xAxis
- 极坐标系的径向轴：ec_radiusAxis，类似于ec_yAxis

```{r}
echart() %>%
  ec_tooltip(
    trigger = 'item', formatter = '{b}: {c}') %>%
  ec_polar(
    center = c('50%', '50%')
  ) %>%
  ec_angleAxis(
    type = 'category',
    data = c('Mon','Tues','Wed','Thurs','Fri','Sat','Sun'),
    boundaryGap = FALSE,
    splitLine = list(
      show = TRUE,
      lineStyle = list(
        color = '#999', type = 'dashed'
      )),
    axisLine =list(show = FALSE)
  ) %>%
  ec_radiusAxis(type = 'value') %>%
  ec_add_series(
    type = "scatter", stack = '水果',
    coordinateSystem = 'polar',
    data = dat, 
    mapping = ecaes(name = weekDay, value = saleNum, group = fruit))
```

## 雷达坐标系ec_radar

仅用于series.type为radar

series.tooltip 仅在 tooltip.trigger 为 'item' 时有效。


series-radar.data.value项数组是具体的数据，每个值跟radar.indicator 一一对应，所以需要提前配置radar.indicator。雷达图的数据是多变量（维度）的，如下示例：

```
data : [
  {
    value : [4300, 10000, 28000, 35000, 50000, 19000],
    name : '预算分配（Allocated Budget）'
  },
  {
    value : [5000, 14000, 28000, 31000, 42000, 21000],
    name : '实际开销（Actual Spending）'
  }
]
```

```{r ec_radar}
echart() %>%
  ec_legend(show =TRUE) %>% 
  ec_tooltip(
    trigger = 'item', formatter = '{b}: {c}') %>%
  ec_radar(
    indicator = list(
      list(name = 'Mon', max = 100),
      list(name = 'Tues', max = 100),
      list(name = 'Wed', max = 100),
      list(name = 'Thurs', max = 100),
      list(name = 'Fri', max = 100),
      list(name = 'Sat', max = 100),
      list(name = 'Sun', max = 100)
    )
  ) %>% 
  ec_add_series(
    data = dat, type = "radar",
    mapping = ecaes(x = weekDay, y = saleNum, group = fruit)) 
```

```{r ec_radar_adds_eries, eval=FALSE, echo=FALSE}
echart() %>%
  ec_legend(show =TRUE) %>% 
  ec_tooltip(
    trigger = 'item', formatter = '{b}: {c}') %>%
  ec_radar(
    indicator = list(
      list(name = 'Mon', max = 100),
      list(name = 'Tues', max = 100),
      list(name = 'Wed', max = 100),
      list(name = 'Thurs', max = 100),
      list(name = 'Fri', max = 100),
      list(name = 'Sat', max = 100),
      list(name = 'Sun', max = 100)
    )
  ) %>% 
  ec_add_series(
    data = filter(dat, fruit == 'Apple'), 
    type = "radar", name = "Apple",
    mapping = ecaes(x = weekDay, y = saleNum)) %>%
  ec_add_series(
    data = filter(dat, fruit == 'Pear'), 
    type = "radar", name = "Pear",
    mapping = ecaes(x = weekDay, y = saleNum))
```

## 平行坐标系ec_parallel

仅用于series.type为parallel，平行坐标系中的坐标轴为ec_parallelAxis。

平行坐标系数据中，每一行是一个『数据项』，每一列属于一个『维度』，如下示例：

```
data: [
  [1,  55,  9,   56,  0.46,  18,  6,  '良'],
  [2,  25,  11,  21,  0.65,  34,  9,  '优'],
  [3,  56,  7,   63,  0.3,   14,  5,  '良'],
  [4,  33,  7,   29,  0.33,  16,  6,  '优'],
  { // 数据项也可以是 Object，从而里面能含有对线条的特殊设置。
      value: [5,  42,  24,  44,  0.76,  40,  16, '优']
      lineStyle: {...},
  }
  ...
]
```

radar和parallel的数据格式的区别只是，parallel支持字符类型，radar只支持数值。另外parallel.data.name不是系列名称，所以一般不填写，而radar.data.name是系列名称，一般要填写。

```{r}
echart() %>%
  ec_legend(
    data = list('Apple', 'Pear', 'Banana')) %>%  
  ec_parallel(
    left = '5%', right = '13%', bottom = '10%', top = '20%',
    parallelAxisDefault = list(
      type = 'value', nameLocation = 'end', nameGap = 20)) %>%
  ec_parallelAxis(
    list(dim = 0, name = 'Mon'),
    list(dim = 1, name = 'Tues'),
    list(dim = 2, name = 'Wed'),
    list(dim = 3, name = 'Thurs'),
    list(dim = 4, name = 'Fri'),
    list(dim = 5, name = 'Sat'),
    list(dim = 6, name = 'Sun')
  ) %>%
  ec_tooltip(
    trigger = 'item', formatter = '{b}: {c}') %>%
  ec_add_series(
    data = dat, type = "parallel",
    mapping = ecaes(x = weekDay, y = saleNum, group = fruit))
```

## 单轴坐标系ec_singleAxis

```{r}
echart() %>%
  ec_title(
    textBaseline = 'middle',
    top = "50%",
    text = "Apple") %>%
  ec_tooltip(trigger = 'item') %>%
  ec_singleAxis(
    left = 80, type = 'category',
    boundaryGap = FALSE,
    top = 60, bottom = 60,
    splitLine = list(
      show = TRUE,
      lineStyle = list(
        color = '#999', type = 'dashed')),
    axisLine = list(show = FALSE)) %>%
  ec_add_series(
    data = filter(dat, fruit == 'Apple'), type = "scatter", coordinateSystem = 'singleAxis',
    mapping = ecaes(x = weekDay, y = saleNum, size = price))
```

```{r}
opt_title <- lapply(0:2, function(x){
  list(
    id = x,
    textBaseline = 'middle',
    top = paste0((x + 0.5) * 100 / 3, '%'),
    text = c("Apple","Pear","Banana")[x + 1]
  )
})
opt_singleAxis <- lapply(0:2, function(x){
  list(
    id = x,
    left = 80, type = 'category',
    data = c('Mon','Tues','Wed','Thurs','Fri','Sat','Sun'),
    boundaryGap = FALSE,
    top = paste0(x * 100/3 + 5, '%'),
    height = paste0(100/3 - 10, '%'),
    splitLine = list(
      show = TRUE,
      lineStyle = list(
        color = '#999', type = 'dashed'
      )),
    axisLine = list(show = FALSE)
  )
})

echart() %>%
  ec_title(opt_title) %>%
  ec_tooltip(trigger = 'item') %>%
  ec_singleAxis(opt_singleAxis) %>%
  ec_add_series(
    data = filter(dat, fruit == 'Apple'), 
    type = "scatter", coordinateSystem = 'singleAxis',
    singleAxisIndex = 0,
    mapping = ecaes(x = weekDay, y = saleNum, size = price)) %>%
  ec_add_series(
    data = filter(dat, fruit == 'Pear'), 
    type = "scatter", coordinateSystem = 'singleAxis',
    singleAxisIndex = 1,
    mapping = ecaes(x = weekDay, y = saleNum, size = price)) %>%
  ec_add_series(
    data = filter(dat, fruit == 'Banana'), 
    type = "scatter", coordinateSystem = 'singleAxis',
    singleAxisIndex = 2,
    mapping = ecaes(x = weekDay, y = saleNum, size = price))

```

## 日历坐标系ec_calendar

```{r}
echart() %>%
  ec_tooltip(trigger = 'item') %>%
  ec_visualMap(
    min = 0, max = 1000, type = 'piecewise',
    left = 'center', top = 30, orient = 'horizontal'
  ) %>%
  ec_calendar(
    top = 120, left = 30, right = 30, 
    cellSize = c('auto', 20),
    range = c('2017')
    # range = c('2017-01-01', '2017-06-10')
  ) %>%
  ec_add_series(
    type = 'heatmap', coordinateSystem = 'calendar',
    data = dat_date, mapping = ecaes(x = date, y = value))
```

## 地理坐标系ec_geo

```{r eval=FALSE}
# 获取空气质量数据
# http://datacenter.mep.gov.cn/index
# http://pm25.in
# https://www.zq12369.com
library(rvest)
library(XML)
library(RCurl)
library(jsonlite)
library(httr)

url <-'https://www.zq12369.com/environment.php?order=desc&tab=rank'

htmlCode <- getURL(url)
d <- htmlParse(htmlCode, encoding = 'utf-8')

xpath <- '//*[@id="rank1"]//table'
line_node <- getNodeSet(d, xpath)
line_table <- readHTMLTable(line_node[[1]], header=T)
line_table <- line_table[-1,]
rownames(line_table) <- NULL

# 经纬度
GPS <- function(chr){
  url <- paste0("http://apis.map.qq.com/ws/geocoder/v1/?address=", chr, "&key=Z2LBZ-YEOCD-RHS46-HNHPJ-ULHLZ-ABFT3")
  gps <- lapply(url, function(x){
    ## 并发限制：5次/秒/接口/Key
    Sys.sleep(0.25)
    fromJSON(rawToChar(GET(x)$content))$result$location
})
  gps
}

location <- do.call(rbind.data.frame, GPS(line_table$城市))

AQI <- line_table %>%
  select(-降序) %>% 
  mutate(lng = as.character(location$lng), 
         lat = as.character(location$lat))
```

```{r}
echart() %>%
  ec_backgroundColor(c('#404a59')) %>% 
  ec_legend(
    show = TRUE,
    left = 'right', top = 'bottom',
    textStyle = list(color = '#fff')) %>% 
  ec_title(
    text = "全国主要城市空气质量",
    subtext = "data from 真气网",
    left = 'center', textStyle = list(color = '#fff')) %>% 
  ec_tooltip(
    trigger = 'item', 
    formatter = htmlwidgets::JS("function (params) {return params.name + ' : ' + params.value[2];}")) %>% 
  ec_visualMap(
    min = 0, max = 200,
    calculable = TRUE,
    color = c('#d94e5d','#eac736','#50a3ba'),
    textStyle = list(color = '#fff')) %>% 
  ec_geo(
    map = 'china',
    label = list(
        emphasis = list(show = FALSE)),
    itemStyle = list(
      normal = list(
        areaColor = '#323c48',
        borderColor = '#111'),
      emphasis = list(areaColor = '#2a333d'))) %>% 
  ec_add_series(
    type = 'scatter', coordinateSystem = 'geo',
    data = dat_geo, name = 'AQI',
    mapping = ecaes(name = 城市, x = lng, y = lat, value = AQI))
```

## series.data

系列中的数据内容数组。数组项通常为具体的数据项。

注意，如果系列没有指定data，并且option有dataset，那么默认使用第一个dataset。如果指定了data，则不会再使用dataset。后续详细介绍dataset，本节主要介绍series中的data

通常来说，数据用一个二维数组表示。如下，每一列被称为一个『维度』

```
series: [{
    data: [
        // 维度X   维度Y   其他维度 ...
        [  3.4,    4.5,   15,   43],
        [  4.2,    2.3,   20,   91],
        [  10.8,   9.5,   30,   18],
        [  7.2,    8.8,   18,   57]
    ]
}]
```

```{r}
opt_dat <- dat %>% 
  select(weekDay, saleNum, fruit, price) %>% 
  setNames(NULL) %>% 
  jsonlite::toJSON()
  # as.matrix() 也可以转为matrix，但是若存在列类型为字符，则数值也会转为字符，会存在潜在的影响，建议转为json。

opt_tmp = list(
  xAxis = list(
    type = "category", 
    data = c('Mon','Tues','Wed','Thurs','Fri','Sat','Sun')),
  yAxis = list(type = "value"),
  series = list(type = 'scatter', data = opt_dat))
echart(opt_tmp)
```

- 在 直角坐标系 (grid) 中『维度X』和『维度Y』会默认对应于 xAxis 和 yAxis。
- 在 极坐标系 (polar) 中『维度X』和『维度Y』会默认对应于 radiusAxis 和 angleAxis。
- 后面的其他维度是可选的，可以在别处被使用，例如：
  - 在 visualMap 中可以将一个或多个维度映射到颜色，大小等多个图形属性上。
  - 在 series.symbolSize 中可以使用回调函数，基于某个维度得到 symbolSize 值。
  - 使用 tooltip.formatter 或 series.label.formatter 可以把其他维度的值展示出来。
  
特别地，当只有一个轴为类目轴（axis.type 为 'category'）的时候，数据可以简化用一个一维数组表示。例如：

```
xAxis: {
  data: ['a', 'b', 'm', 'n']
},
series: [{
  // 与 xAxis.data 一一对应。
  data: [23,  44,  55,  19]
  // 它其实是下面这种形式的简化：
  // data: [[0, 23], [1, 44], [2, 55], [3, 19]]
}]
```

```{r}
dat_tmp_y <- c(12, 5, 20, 36, 10, 10, 20)
dat_tmp <- data.frame(x = c(0:6), y = dat_tmp_y) %>% 
  setNames(NULL) %>% 
  jsonlite::toJSON()

opt_tmp = list(
  xAxis = list(
    type = 'category',
    data = c('Mon','Tues','Wed','Thurs','Fri','Sat','Sun')),
  yAxis = list(type = "value"),
  series = list(
    type = 'line',
    # data = dat_tmp_y 是dat_tmp的简化
    data = dat_tmp))
echart(opt_tmp)
```


『值』与 轴类型 的关系：

- 当某维度对应于数值轴（axis.type为`'value'`或者`'log'`）的时候：其值可以为`number`（例如 12）。（也可以兼容`string`形式的`number`，例如 '12'）
- 当某维度对应于类目轴（axis.type为`'category'`）的时候：其值须为类目的『序数』（从`0` 开始）或者类目的『字符串值』。例如：

其值须为类目的『序数』（从 0 开始）或者类目的『字符串值』。例如：

```
xAxis: {
  type: 'category',
  data: ['星期一', '星期二', '星期三', '星期四']
},
yAxis: {
  type: 'category',
  data: ['a', 'b', 'm', 'n', 'p', 'q']
},
series: [{
  data: [
    // xAxis    yAxis
    [0, 0, 2], // 意思是此点位于 xAxis: '星期一', yAxis: 'a'。
    ['星期四', 2, 1], // 意思是此点位于 xAxis: '星期四', yAxis: 'm'。
    [2, 'p', 2], // 意思是此点位于 xAxis: '星期三', yAxis: 'p'。
    [3, 3, 5]
  ]
}]
```

当某维度对应于时间轴（type 为`'time'`）的时候，值可以为：
- 一个时间戳，如 1484141700832，表示 UTC 时间。
- 或者字符串形式的时间描述：
  - ISO 8601 的子集，只包含这些形式（这几种格式，除非指明时区，否则均表示本地时间，与 moment 一致）：
    - 部分年月日时间: '2012-03', '2012-03-01', '2012-03-01 05', '2012-03-01 05:06'.
    - 使用 'T' 或空格分割: '2012-03-01T12:22:33.123', '2012-03-01 12:22:33.123'.
    - 时区设定: '2012-03-01T12:22:33Z', '2012-03-01T12:22:33+8000', '2012-03-01T12:22:33-05:00'.
  - 其他的时间字符串，包括（均表示本地时间）: '2012', '2012-3-1', '2012/3/1', '2012/03/01', '2009/6/12 2:00', '2009/6/12 2:05:08', '2009/6/12 2:05:08.123'
- 或者用户自行初始化的 Date 实例：
  - 注意，用户自行初始化 Date 实例的时候，浏览器的行为有差异，不同字符串的表示也不同。
  - 例如：在 chrome 中，new Date('2012-01-01') 表示 UTC 时间的 2012 年 1 月 1 日，而 new Date('2012-1-1') 和 new Date('2012/01/01') 表示本地时间的 2012 年 1 月 1 日。在 safari 中，不支持 new Date('2012-1-1') 这种表示方法。
  - 所以，使用 new Date(dataString) 时，可使用第三方库解析（如 moment），或者使用 echarts.number.parseDate，或者参见 这里。

```{r}
# datetime_to_timestamp <- function(dt) {
#   assertthat::assert_that(assertthat::is.date(dt) | assertthat::is.time(dt))
#   tmstmp <- as.numeric(as.POSIXct(dt))
#   tmstmp <- 1000 * tmstmp
#   tmstmp
# }
dat_tmp <- dat_date %>% 
  mutate(date = datetime_to_timestamp(date)) %>% 
  setNames(NULL) %>% 
  jsonlite::toJSON()

opt_tmp = list(
  xAxis = list(
    type = 'time'),
  yAxis = list(type = "value"),
  series = list(
    type = 'line',
    data = dat_tmp))
echart(opt_tmp)
```

空值：

当某数据不存在时（ps：不存在不代表值为 0），可以用 '-' 或者 null 或者 undefined 或者 NaN 表示。
例如，无数据在折线图中可表现为该点是断开的，在其它图中可表示为图形不存在。

## 数据集: ec_dataset

支持的图表类型: line, bar, scatter, effectScatter, boxplot, candlestick, pictorialBar, custom

### id

如果 series.data 没有指定，并且 dataset 存在，那么就会使用 dataset。datasetIndex 指定本系列使用那个 dataset，需要注意的是：**datasetIndex并不是dataset.id的值，而是dataset的从0开始序列值**。

### source/data

[dataset.source](http://echarts.baidu.com/option.html#dataset.source)

暂时只支持data.frame，matrix和json三种数据格式。

如果是导入的数据合适为json，ec_dataset会直接取用该数据，并且默认`dimensions = NULL`。否则会通过`source = jsonlite::toJSON(setNames(data, NULL))`转为json，并且默认`dimensions =  colnames(data)`。

另外可以通过data或source两种参数传入数据，若同时含有这两个参数，则取source数据。

### dimensions

[dataset.dimensions](http://echarts.baidu.com/option.html#dataset.dimensions)

使用 dimensions 定义 dataset.source 的每个维度的信息。如果不设定 dimensions ，若导入的数据格式是data.frame，则默认为colnames(data)，若导入的数据格式是json，则默认为NULL。

>注意：如果使用了 dataset，那么可以在 dataset.source 的第一行/列中给出 dimension 名称。于是就不用在这里指定 dimension。但是，如果在这里指定了 dimensions，那么 echarts 不再会自动从 dataset.source 的第一行/列中获取维度信息。

目前发现一个问题，即使在dataset指定了 dimensions ，如果 dataset.source 的数据为字符型，echarts 虽然不会自动从 dataset.source 的第一行/列中获取维度信息，但是还会默认 dataset.source 的第一行/列为维度信息，不取第一行/列的值。

### sourceHeader

默认`sourceHeader = FALSE`，即第一行/列直接开始是数据。

### encode

用于可以定义 data 的哪个维度被编码成什么。

>encode 支持的属性，根据坐标系不同而不同。 对于 直角坐标系（cartesian2d），支持 x、y。 对于 极坐标系（polar），支持 radius、angle。 对于 地理坐标系（geo），支持 lng，lat。 此外，均支持 tooltip 和 itemName（用于指定 tooltip 中数据项名称）。

当使用 dimensions 给维度定义名称后，encode 中可直接引用名称

```{r}
dat_fruit_sp <- dat %>% 
  select(fruit, weekDay, saleNum) %>% 
  spread(fruit, saleNum) %>% 
  arrange(match(weekDay, weekDays))

echart() %>%
  ec_title(text = '水果销量') %>%
  ec_xAxis(type = 'category',
    data = weekDays) %>%
  ec_yAxis(type = 'value') %>% 
  ec_dataset(data = dat_fruit_sp) %>% 
  ec_dataset(source = jsonlite::toJSON(dat_fruit_sp), id = 1) %>% 
  ec_dataset(source = as.matrix(dat_fruit_sp), id = 5) %>% 
  ec_add_series(
    name = "Apple", 
    type = 'line', encode = list(y = "Apple")) %>% 
  ec_add_series(
    name = "Banana", datasetIndex = 1,
    type = 'line', encode = list(x = "weekDay", y = 2)) %>% 
  ec_add_series(
    datasetIndex = 2,
    type = 'line', encode = list(x = 0, y = 3, seriesName = 3, tooltip = c(0, 3))) 
```

## ec_add_series

```{r}
## 目前支持下列两种方式
mapping = ecaes(name = dat$weekDay, value = dat$saleNum, group = dat$fruit)
mapping = ecaes(name = weekDay, value = saleNum, group = fruit)
mapping = ecaes(x = dat$weekDay, y = dat$saleNum, group = fruit)
mapping = ecaes(x = weekDay, y = saleNum, group = fruit)
## 暂不支持下列方式
# mapping = ecaes(name = ~weekDay, value = ~saleNum, group = ~fruit)
```

```{r}
echart() %>%
  ec_add_series(
    data = dat, type = "scatter", 
    mapping = ecaes(x = weekDay, y = saleNum, symbolSize = price))
```

### ec_add_series.default

```{r}
echart() %>% 
  ec_add_series(
    data = dat, type = "bar",
    mapping = ecaes(x = weekDay, y = saleNum, group = fruit))
```

### ec_add_series.data.frame

```{r}
echart() %>% 
  ec_add_series(
    data = filter(dat, fruit %in% c('Apple', 'Pear')), type = "bar",
    mapping = ecaes(x = weekDay, y = saleNum, group = fruit)) %>%
  ec_add_series(
    data = filter(dat, fruit == 'Banana'), type = "line", name = 'Banana',
    mapping = ecaes(x = weekDay, y = saleNum)) %>% 
  ec_legend(show = TRUE) 
```

```{r}
echart() %>% 
  ec_add_series(
    data = dat, type = "bar",
    mapping = ecaes(x = weekDay, y = saleNum, group = fruit)) %>%
  ec_legend(show = TRUE) %>% 
  ec_xAxis(
    data = list(list(
      value = 'Mon',
      textStyle = list(color = 'red')),
    'Tues','Wed','Thurs','Fri','Sat','Sun'))
```

```{r}
echart() %>% 
  ec_add_series(
    data = dat_date, type = "line",
    mapping = ecaes(x = date, y = value))
```

### ec_add_series.matrix

```{r}
echart() %>% 
  ec_xAxis(type = 'category',
    data = weekDays) %>%
  ec_yAxis(type = 'value') %>% 
  ec_add_series(
    data = dat_matrix[,c(2,3)], type = "scatter")
```

### ec_add_series.numeric

不需要设置mapping

echarts没有xAxis的情况

```{r}
dat_numeric <- round(runif(20, 0, 10), 0)

echart() %>%
  ec_add_series(
    data = dat_numeric, type = 'bar')
```

echarts提前设置xAxis的情况

```{r}
echart() %>%
  ec_xAxis(
    type = 'category', 
    data = c('Mon','Tues','Wed','Thurs','Fri','Sat','Sun')) %>%
  ec_yAxis(type = 'value') %>%
  ec_add_series(
    type = 'line', name = 'Pear',
    data = c(15, 15, 25, 16, 20, 16, 22))
```

### ec_add_series.character

不需要设置mapping

```{r}
echart() %>%
  ec_add_series(
    data = dat$fruit, type = 'bar')
```

### ec_add_series.ts

```{r}
echart() %>% 
  ec_add_series(
    data = LakeHuron, type = "line") %>%  
  ec_yAxis(min = 'dataMin')
```

### ec_add_series.forecast

```{r}
library("forecast")

dat_forecast <- forecast(ets(USAccDeaths), h = 48, level = 95)

echart() %>% 
  ec_add_series(dat_forecast, addOriginal = TRUE, addLevels = TRUE)
```

## 全局设置echarter.option

```{r eval = FALSE}
ec_option <- getOption("echarter.option")
ec_option$legend <- list()
options(echarter.option = ec_option)
```
