# 基本图表 {#basic}

## 基本图表类型

ECharts 提供了常规的折线图line、柱状图bar、散点图scatter、饼图pie、雷达图radar、热力图heatmap用于统计的箱线图boxplot，用于多个状态直接流转分析的桑基图sankey，，用于地理数据可视化的地图map、热力地图heatmap、线图lines，用于金融市场分析的K线图candlestick，用于关系数据可视化的关系图graph、树图tree、树状图treemap、旭日图sunburst，多维数据可视化的平行坐标图parallel，还有用于BI的漏斗图funnel，仪表盘guage，并且支持图与图之间的混搭。

## 坐标系coordinateSystem

* 二维的直角坐标系cartesian2d，默认为空
* 极坐标系polar
* 平行坐标系parallel
* 单轴坐标系singleAxis
* 地理坐标系geo
* 日历坐标系calendar
* 雷达坐标系radar
* 不使用坐标系none

## 演示数据

```{r message=FALSE, warning=FALSE}
library(echarter)
library(lubridate)
library(tidyverse)

weekDays <- c('Mon','Tues','Wed','Thurs','Fri','Sat','Sun')
dat <- data.frame(
 saleNum = round(runif(21, 20, 100), 0),
 fruit = c(rep("Apple", 7), rep("Pear", 7), rep("Banana", 7)),
 weekDay = c(rep(weekDays, 3)),
 price = round(runif(21, 10, 20), 0),
 stringsAsFactors = FALSE)

dat_groupby_weekDay <- dat %>% 
  group_by(weekDay) %>%
  summarise(
    saleNum = sum(saleNum), 
    price = round(mean(price),2))

dat_groupby_fruit <- dat %>% 
  group_by(fruit) %>%
  summarise(
    saleNum = sum(saleNum), 
    price = round(mean(price),2))

dat_date <- data.frame(
  date = as.Date('2017-01-01') + seq(0,364),
  value = round(runif(365, 0, 1000), 0),
  stringsAsFactors = FALSE)

AQI <- read.csv("data/AQI.csv", stringsAsFactors = FALSE)
dat_geo <- AQI %>%
  select(城市, lng, lat, AQI) 

dat_geo_lines <- dat_geo %>% 
  select(start = 城市, start.lng = lng, start.lat = lat, value = AQI) %>% 
  filter(start != "北京") %>% 
  filter(start != "上海")
dat_geo_lines$end <- rep(c("北京", "上海"), 50)[1:nrow(dat_geo_lines)]
dat_geo_lines <- dat_geo_lines %>% 
  left_join(
    select(dat_geo, end = 城市, end.lng = lng, end.lat = lat), 
    by = c("end" = "end"))

dat_boxplot <- data.frame(
  Uni05 = (1:100)/21, Norm = rnorm(100),
  Rt = rt(100, df = 5), Gam2 = rgamma(100, shape = 2), 
  Runif = runif(100, -5, 5))

dat_tree <- data.frame(
  parent = c("a","a","b","b","c","c","c","c","m","n","p","q","r"), 
  child = c("b","c","d","e","f","g","h","i","o","p","q","r","s"), 
  value = c(20,10,3,7,1,2,3,4,15,5,5,5,5),
  stringsAsFactors = FALSE)

opt <- list(
  xAxis = list(type = 'category', 
    data = c('Mon','Tues','Wed','Thurs','Fri','Sat','Sun')),
  yAxis = list(type = 'value'))

```

## 折线图line

* 基础折线图
* 堆叠折线图
* 光滑曲线图
* 区域图
* 堆叠区域图
* 阶梯线图
* 极坐标双数值轴

### 基础折线图

```{r}
echart() %>%
  ec_legend(show = TRUE) %>% 
  ec_add_series(
    data = dat, type = "line", 
    mapping = ecaes(x = weekDay, y = saleNum, group = fruit))
```

**需要注意的是，即使提前设置 xAxis.data，echarts在绘制line图时，是根据series.data或者dataset.source的序列绘制的，而不是根据xAxis.data的序列。两者序列不一致，则会出现下列情况。**

```{r}
dat_chaos <- arrange(dat, weekDay)

echart() %>%
  ec_xAxis(data = weekDays) %>% 
  ec_add_series(
    data = dat_chaos, type = "line", 
    mapping = ecaes(x = weekDay, y = saleNum, group = fruit))
```


日期格式的数据，建议使用Axis.time，可以自动处理空数据和坐标长度

```{r}
## 建议目前版本设置Axis.interval，否则坐标轴线与图之间有错位
## Axis.time的boundaryGap设置问题，需要设置min=NULL,max=NUL
## 参考：https://github.com/ecomfe/echarts/issues/4532#issuecomment-267804213
echart() %>%
  ec_add_series(
    data = head(dat_date, 10), type = 'line',
    mapping = ecaes(x = date, y = value)) %>% 
  ec_xAxis(
    type = 'time',
    boundaryGap = c('0.1%','0.1%'),
    min = NULL, max = NULL,
    interval =  3600 * 24 * 1000,
    maxInterval = 3600 * 24 * 1000) 
```


### 堆叠折线图

详见：[series-line.stack](http://echarts.baidu.com/option.html#series-line.stack)

```{r}
echart() %>%
  ec_add_series(
    data = dat, type = "line", stack = '水果',
    mapping = ecaes(x = weekDay, y = saleNum, group = fruit))
```

### 光滑曲线图

详见：[series-line.smooth](http://echarts.baidu.com/option.html#series-line.smooth)

```{r}
echart() %>%
  ec_add_series(
    data = dat, type = "line", smooth = TRUE,
    mapping = ecaes(x = weekDay, y = saleNum, group = fruit))
```

### 区域图

详见：[series-line.areaStyle](http://echarts.baidu.com/option.html#series-line.areaStyle)

```{r}
echart() %>%
  ec_add_series(
    data = dat, type = "line", areaStyle = list(), 
    mapping = ecaes(x = weekDay, y = saleNum, group = fruit))
```

### 堆叠区域图

```{r}
echart() %>%
  ec_add_series(
    data = dat, type = "line", stack = '水果', areaStyle = list(),
    mapping = ecaes(x = weekDay, y = saleNum, group = fruit))
```

### 阶梯线图

详见：[series-line.step](http://echarts.baidu.com/option.html#series-line.step)

```{r}
echart() %>%
  ec_add_series(
    data = dat, type = "line", step = 'end',
    mapping = ecaes(x = weekDay, y = saleNum, group = fruit))
```

### 极坐标双数值轴

```{r}
echart() %>%
  ec_tooltip(
    trigger = 'item', formatter = '{b}: {c}') %>%
  ec_polar(
    center = c('50%', '50%')) %>%
  ec_angleAxis(
    type = 'category',
    data = c('Mon','Tues','Wed','Thurs','Fri','Sat','Sun'),
    boundaryGap = FALSE,
    splitLine = list(
      show = TRUE,
      lineStyle = list(
        color = '#999', type = 'dashed'
      )),
    axisLine =list(show = FALSE)) %>%
  ec_radiusAxis(type = 'value') %>%
  ec_add_series(
    type = "line", 
    coordinateSystem = 'polar',
    data = dat, 
    mapping = ecaes(name = weekDay, value = saleNum, group = fruit))
```

## 柱状图bar

### 基础柱状图
```{r}
echart() %>% 
  ec_add_series(
    data = dat, type = "bar",
    mapping = ecaes(x = weekDay, y = saleNum, group = fruit))
```

### 堆叠柱状图
```{r}
echart() %>%
  ec_add_series(
    data = dat, type = "bar", stack = '水果',
    mapping = ecaes(x = weekDay, y = saleNum, group = fruit))
```

### 条形图
```{r}
echart() %>%
  ec_add_series(
    data = dat, type = "bar", 
    mapping = ecaes(y = weekDay, x = saleNum, group = fruit))
```

### 堆叠条形图
```{r}
echart() %>%
  ec_add_series(
    data = dat, type = "bar", stack = '水果',
    mapping = ecaes(y = weekDay, x = saleNum, group = fruit))
```

### 极坐标柱状图

```{r}
echart() %>%
  ec_tooltip(
    trigger = 'item', formatter = '{b}: {c}') %>%
  ec_polar(
    center = c('50%', '50%')) %>%
  ec_angleAxis(
    type = 'category',
    data = c('Mon','Tues','Wed','Thurs','Fri','Sat','Sun'),
    boundaryGap = FALSE,
    splitLine = list(
      show = TRUE,
      lineStyle = list(
        color = '#999', type = 'dashed'
      )),
    axisLine =list(show = FALSE)
  ) %>%
  ec_radiusAxis(type = 'value') %>%
  ec_add_series(
    type = "bar", stack = '水果',
    coordinateSystem = 'polar',
    data = dat, 
    mapping = ecaes(name = weekDay, value = saleNum, group = fruit))
```

## 饼图pie

```
data: [{
  name: '数据1',
  value: 10
}, {
  // 数据项名称
  name: '数据2',
  value : 56,
  //自定义特殊 tooltip，仅对该数据项有效
  tooltip:{},
  //自定义特殊itemStyle，仅对该item有效
  itemStyle:{}
}]
```

对应mapping的设置为：``ecaes(name,value)``

### 基础饼图

```{r}
echart() %>%
  ec_add_series(
    data = dat_groupby_weekDay, type = 'pie', 
    mapping = ecaes(name = weekDay, value = saleNum))
```

### 环行图

```{r}
echart() %>%
  ec_add_series(
    data = dat_groupby_weekDay, type = 'pie', 
    radius = list('20%', '40%'),
    center = list('25%', '50%'),
    mapping = ecaes(name=weekDay, value=saleNum)) %>%
  ec_add_series(
    data = dat_groupby_weekDay, type = 'pie', 
    radius = list(40, 60),
    center = list('75%', '50%'),
    mapping = ecaes(name=weekDay, value=saleNum))
```

### 嵌套环形图

```{r}
echart() %>%
  ec_add_series(
    data = dat_groupby_weekDay, type = 'pie', 
    radius = list('0%', '40%'),
    label = list(normal = list(position='inner')),
    mapping = ecaes(name=weekDay, value=price)) %>%
  ec_add_series(
    data = dat_groupby_weekDay, type = 'pie', 
    radius = list('50%', '70%'),
    mapping = ecaes(name=weekDay, value=saleNum))
```

### 玫瑰图

```{r}
echart() %>%
  ec_add_series(
    data = dat_groupby_weekDay, type = 'pie', roseType = 'radius',
    center = list('25%', '50%'), radius = list(0,'45%'),
    mapping = ecaes(name=weekDay, value=saleNum)) %>%
  ec_add_series(
    data = dat_groupby_weekDay, type = 'pie', roseType = 'area',
    center = list('75%', '50%'), radius = list(0,'45%'),
    mapping = ecaes(name=weekDay, value=saleNum))
```

## 散点图scatter

### 基本散点图

```{r}
echart() %>%
  ec_add_series(
    data = dat, type = "scatter",
    mapping = ecaes(x = weekDay, y = saleNum, group = fruit))
```

### 气泡图Bubble

```{r}
echart() %>%
  ec_add_series(
    data = dat, type = "scatter",
    mapping = ecaes(x = weekDay, y = saleNum, group = fruit, size = price))
```

### 地理散点图

```{r}
echart() %>%
  ec_backgroundColor(c('#404a59')) %>% 
  ec_legend(
    show = TRUE,
    left = 'right', top = 'bottom',
    textStyle = list(color = '#fff')) %>% 
  ec_title(
    text = "全国主要城市空气质量",
    subtext = "data from 真气网",
    left = 'center', textStyle = list(color = '#fff')) %>% 
  ec_tooltip(
    trigger = 'item', 
    formatter = htmlwidgets::JS("function (params) {return params.name + ' : ' + params.value[2];}")) %>% 
  ec_visualMap(
    min = 0, max = 200,
    calculable = TRUE,
    color = c('#d94e5d','#eac736','#50a3ba'),
    textStyle = list(color = '#fff')) %>% 
  ec_geo(
    map = 'china',
    label = list(
        emphasis = list(show = FALSE)),
    itemStyle = list(
      normal = list(
        areaColor = '#323c48',
        borderColor = '#111'),
      emphasis = list(areaColor = '#2a333d'))) %>% 
  ec_add_series(
    type = 'scatter', coordinateSystem = 'geo',
    data = dat_geo, name = 'AQI',
    mapping = ecaes(x = lng, y = lat, value = AQI))
```

## 带特效散点图effectScatter

```{r}
echart() %>%
  ec_add_series(
    data = dat, type = "effectScatter",
    mapping = ecaes(x = weekDay, y = saleNum, group = fruit))
```

## 盒须图/箱线图boxplot

ECharts并不内置对原始数据的处理，输入给boxplot的数据须是五个统计结果量值，五个量值依次是：[min, Q1, median (or Q2), Q3, max]。

``mapping = ecaes(min, Q1, median (or Q2), Q3, max)``。

若`mapping`不为空，这根据mapping指定的五个量值绘制boxplot。

若`mapping`为空，则根据`graphics::boxplot`统计出五个量值后绘制boxplot，并且根据`outline`判断是否绘制outline，若`outline == TRUE`则绘制outline，若`outline == FALSE`则绘制不绘制outline，默认为TRUE。

```{r}
# boxplot(dat_boxplot)
dat_bp <- boxplot(dat_boxplot, plot = FALSE)

dat_stats <- dat_bp$stats
dat_stats_t <- t(dat_stats)

dat_stats_t_df <- data.frame(dat_stats_t)
names(dat_stats_t_df) <- c("min", "Q1", "median", "Q3", "max")

dat_out <- data.frame(
  group = dat_bp$group - 1, out = dat_bp$out,
  stringsAsFactors = FALSE)
```

```{r eval=FALSE}
# matrix
echart() %>%
  ec_tooltip(trigger = 'item') %>%
  ec_xAxis(type = "category", data = names(dat_boxplot)) %>% 
  ec_yAxis(type = "value") %>% 
  ec_add_series(
    data = dat_stats_t, type = "boxplot") 
# data.frame
echart() %>%
  ec_tooltip(trigger = 'item') %>%
  ec_xAxis(type = "category", data = names(dat_boxplot)) %>% 
  ec_yAxis(type = "value") %>% 
  ec_add_series(
    data = dat_stats_t_df, type = "boxplot", mapping = ecaes(min = min, Q1 = Q1, median = median, Q3 = Q3, max = max)) 
```


layout布局方式，可选值：

- horizontal：水平排布各个 box
- vertical：竖直排布各个 box

默认值根据当前坐标系状况决定：如果category轴为横轴，则水平排布；否则竖直排布；如果没有category轴则水平排布。

```{r}
echart() %>%
  ec_tooltip(trigger = 'item') %>%
  ec_xAxis(type = "category", data = names(dat_boxplot)) %>% 
  ec_yAxis(type = "value") %>% 
  ec_add_series(
    name = "boxplot",
    data = dat_stats_t_df, type = "boxplot", mapping = ecaes(min = min, Q1 = Q1, median = median, Q3 = Q3, max = max)) %>% 
  ec_add_series(
    name = "boxplot",
    data = dat_out, type = "scatter", mapping = ecaes(x = group, y = out))
```

```{r}
echart() %>%
  ec_tooltip(trigger = 'item') %>%
  ec_yAxis(type = "category", data = names(dat_boxplot)) %>% 
  ec_xAxis(type = "value") %>% 
  ec_add_series(
    name = "boxplot",
    data = dat_stats_t_df, type = "boxplot", mapping = ecaes(min = min, Q1 = Q1, median = median, Q3 = Q3, max = max)) %>% 
  ec_add_series(
    name = "boxplot",
    data = dat_out, type = "scatter", mapping = ecaes(y = group, x = out))
```

horizontal和vertical

```{r}
echart() %>%
  ec_tooltip(trigger = 'item') %>%
  ec_xAxis(type = "category", data = names(dat_boxplot)) %>% 
  ec_yAxis(type = "value") %>% 
  ec_legend(show = TRUE) %>% 
  ec_add_series(
    name = "boxplot",
    data = dat_boxplot, type = "boxplot", outline = TRUE, layout = 'horizontal') 

echart() %>%
  ec_tooltip(trigger = 'item') %>%
  ec_yAxis(type = "category", data = names(dat_boxplot)) %>% 
  ec_xAxis(type = "value") %>% 
  ec_add_series(
    name = "boxplot",
    data = dat_boxplot, type = "boxplot", outline = TRUE, layout = 'vertical')
```

```{r}
dat_boxplot_ <- data.frame(
  Uni05 = (1:100)/21, Norm = rnorm(100),
  Rt = rt(100, df = 5), Gam2 = rgamma(100, shape = 2), 
  Runif = runif(100, -5, 5))

dat_boxplot2 <- rbind(mutate(dat_boxplot, index = "data1"), mutate(dat_boxplot_, index = "data2"))

dat_boxplot_ <- data.frame(
  Uni05 = (1:100)/21, Norm = rnorm(100),
  Rt = rt(100, df = 5), Gam2 = rgamma(100, shape = 2), 
  Runif = runif(100, -5, 5))
dat_boxplot3 <- rbind(dat_boxplot2, mutate(dat_boxplot_, index = "data3"))

echart() %>%
  ec_tooltip(trigger = 'item') %>%
  ec_xAxis(type = "category", data = names(dat_boxplot)) %>% 
  ec_yAxis(type = "value") %>% 
  ec_legend(show = TRUE) %>% 
  ec_add_series(
    data = dat_boxplot3, 
    group = "index", type = "boxplot", outline = TRUE, layout = 'horizontal')

```

## k线图candlestick

四个量值依次是：[open, close, lowest, highest] （即：[开盘值, 收盘值, 最低值, 最高值]）

对应mapping的设置为：``ecaes(open, close, lowest, highest)``


```{r eval=FALSE}
getstockdata <- function(code, start, end){
  html <- "http://q.stock.sohu.com/hisHq?"
  url <- paste(html, "code=", code, "&start=", start, "&end=", end, sep="")
  data <- rjson::fromJSON(RCurl::getURL(url, .encoding = 'utf-8'))[[1]]$hq
  result <- data.frame(t(sapply(data, `[`)), stringsAsFactors = FALSE)
  result_name <- c('date','open','close','increase','increPer','low','high','volume','amount','other')
  names(result) <- result_name
  result[result_name[c(2:4,6:9)]] <- sapply(result[result_name[c(2:4,6:9)]],as.numeric)

  return(result)
}

dat_stock_zs_000001 <- getstockdata(code = "zs_000001", start = "20150101", end = format(Sys.Date(),"%Y%m%d")) %>% 
  arrange(date) %>% 
  mutate(MA5 = round(TTR::SMA(close, 5), 2)) %>% 
  mutate(MA10 = round(TTR::SMA(close, 10), 2)) %>% 
  mutate(MA20 = round(TTR::SMA(close, 20), 2)) %>% 
  mutate(MA30 = round(TTR::SMA(close, 30), 2)) %>% 
  mutate(MA40 = round(TTR::SMA(close, 40), 2)) %>% 
  mutate(MA50 = round(TTR::SMA(close, 50), 2)) %>% 
  mutate(MA6 = round(TTR::SMA(close, 60), 2))

dat_stock_zs_399001 <- getstockdata(code = "zs_399001", start = "20150101", end = format(Sys.Date(),"%Y%m%d")) %>% 
  arrange(date) %>% 
  mutate(MA5 = round(TTR::SMA(close, 5), 2)) %>% 
  mutate(MA10 = round(TTR::SMA(close, 10), 2)) %>% 
  mutate(MA20 = round(TTR::SMA(close, 20), 2)) %>% 
  mutate(MA30 = round(TTR::SMA(close, 30), 2)) %>% 
  mutate(MA40 = round(TTR::SMA(close, 40), 2)) %>% 
  mutate(MA50 = round(TTR::SMA(close, 50), 2)) %>% 
  mutate(MA6 = round(TTR::SMA(close, 60), 2))
# write.csv(dat_stock_zs_000001,"data/dat_stock_zs_000001.csv", row.names = FALSE)
# write.csv(dat_stock_zs_399001,"data/dat_stock_zs_399001.csv", row.names = FALSE)
```

```{r}
dat_stock_zs_000001 <- read.csv("data/dat_stock_zs_000001.csv", stringsAsFactors = FALSE) %>% 
  tail(100) %>% 
  mutate(code = "上证指数")
dat_stock_zs_399001 <- read.csv("data/dat_stock_zs_399001.csv", stringsAsFactors = FALSE) %>% 
  tail(100) %>% 
  mutate(code = "深圳指数")

dat_stock <- rbind(dat_stock_zs_399001, dat_stock_zs_000001)

dat_stock_date <- unique(dat_stock$date)

dat_stock_v <- dat_stock %>% 
  mutate(increase = ifelse(close >= open, 1, -1)) %>% 
  select(date, volume, increase, code) 

dat_stock_ <- dat_stock %>% 
  select(open, close, low, high, volume, increase, date) %>% 
  setNames(NULL) %>% 
  as.matrix()

upColor <- '#00da3c';
downColor <- '#ec0000';

itemStyle <- list(
  normal = list(
    color = downColor,
    color0 = upColor,
    borderColor = "#8A0000",
    borderColor0 = "#008F28"))

MA_lineStyle = list(normal = list(opacity = 0.5))
```

```{r}
echart() %>%
  ec_title(text = "上证指数") %>% 
  ec_tooltip(trigger = 'axis', axisPointer = list(type = "cross")) %>%
  ec_axisPointer(link = list(xAxisIndex= 'all')) %>% 
  ec_grid(
    list(left='10%',right='8%',height='50%'),
    list(left='10%',right='8%',top='68%',height='16%')) %>% 
  ec_xAxis(
    list(
      gridIndex = 0,type = "category", 
      data = dat_stock_date, scale = TRUE,
      boundaryGap= FALSE,
      axisLine=list(onZero=FALSE),
      splitLine=list(show=FALSE),
      splitNumber= 20,
      min='dataMin',
      max= 'dataMax',
      axisPointer=list(z=100)),
    list(
      gridIndex = 1,type = "category", 
      data = dat_stock_date, scale = TRUE,
      boundaryGap= FALSE,
      axisLine=list(onZero=FALSE),
      splitLine=list(show=FALSE),
      axisTick=list(show=FALSE),
      axisLabel=list(show=FALSE),
      splitNumber= 20,
      min='dataMin',
      max= 'dataMax',
      axisPointer=list(z=100))) %>%
  ec_yAxis(
    list(
      gridIndex = 0, type = "value", scale = TRUE, splitArea = list(show = TRUE)),
    list(
      gridIndex = 1, scale = TRUE,
      gridIndex = 1, splitNumber = 2,
      axisLabel = list(show = FALSE),
      axisLine = list(show = FALSE),
      axisTick = list(show = FALSE),
      splitLine = list(show = FALSE))) %>%
  ec_dataZoom(
    list(type = 'inside',xAxisIndex= c(0,1)),
    list(
      type = 'slider',xAxisIndex=c(0,1),
      show = TRUE, top = '85%')) %>% 
  ec_legend(show = TRUE) %>% 
  ec_add_series(
    name = "上证指数",
    type = "candlestick", itemStyle = itemStyle,
    data = dat_stock_zs_000001, mapping = ecaes(open = open, close = close, lowest = low, highest = high)) %>%
  ec_add_series(
    name = "MA10", type = "line", lineStyle = MA_lineStyle,
    symbol = 'none',
    smooth = TRUE, data = dat_stock_zs_000001$MA10) %>% 
  ec_add_series(
    name = "MA20", type = "line", lineStyle = MA_lineStyle,
    symbol = 'none',
    smooth = TRUE, data = dat_stock_zs_000001$MA20) %>% 
  ec_add_series(
    name = "MA30", type = "line", lineStyle = MA_lineStyle,
    symbol = 'none',
    smooth = TRUE, data = dat_stock_zs_000001$MA30) %>% 
  # ec_add_series(
  #   xAxisIndex = 1, yAxisIndex = 1,
  #   name = "Volume", type = "bar",
  #   data = jsonlite::toJSON(setNames(dat_stock_v, NULL))) %>% 
  ec_add_series(
    xAxisIndex = 1, yAxisIndex = 1,
    name = "Volume", type = "bar",
    data = filter(dat_stock_v, code == "上证指数"),
    mapping = ecaes(x = date, y = volume, increase = increase)) %>%
  ec_visualMap(
    type = "piecewise",
    show = FALSE,
    seriesIndex = 4, dimension = 2,
    pieces = list(
      list(value = 1, color = downColor), 
      list(value = -1, color = upColor))) %>% 
  ec_mark(
    markname = "markLine", symbol = c('none', 'none'),
    data = list(
      list(type = "max", name = "最大值", valueDim = "highest"),
      list(type = "min", name = "最小值", valueDim = "lowest"))) 
```


```{r}
echart() %>%
  ec_title(text = "指数对比") %>% 
  ec_tooltip(trigger = 'axis', axisPointer = list(type = "cross")) %>%
  ec_axisPointer(link = list(xAxisIndex= 'all')) %>% 
  ec_xAxis(
    type = "category", 
    data = dat_stock_date, scale = TRUE,
    boundaryGap= FALSE,
    axisLine=list(onZero=FALSE),
    splitLine=list(show=FALSE),
    splitNumber= 20,
    min='dataMin',
    max= 'dataMax',
    axisPointer=list(z=100)) %>%
  ec_yAxis(
    type = "value", scale = TRUE, splitArea = list(show = TRUE)) %>%
  ec_dataZoom(type = 'inside') %>% 
  ec_add_series(
    type = "candlestick", itemStyle = itemStyle,
    data = dat_stock, mapping = ecaes(open = open, close = close, lowest = low, highest = high, group = code))
```

### 瀑布图waterfall

瀑布图类似于k线图，只是开盘值就是最低值，收盘值就是最高值。形态似瀑布

```{r}
dat_wf <- data.frame(
  first = c(0,-21,-10,138,232,222,242),
  end = c(-21,-10,138,232,222,242,406), stringsAsFactors = FALSE)
dat_wf_name <- c("Mon","Tues","Wed","Thurs","Fri","Sat","Sun")

echart() %>%
  ec_tooltip(trigger = 'item') %>%
  ec_xAxis(type = "category", data = dat_wf_name) %>% 
  ec_yAxis(type = "value") %>% 
  ec_add_series(
    data = dat_wf, type = "candlestick", mapping = ecaes(open = first, close = end, lowest = first, highest = end))
```

## 象形柱图pictorialBar

```{r}
echart() %>%
  ec_add_series(
    data = dat_groupby_weekDay, type = "pictorialBar",
    symbol = "rect", symbolRepeat = TRUE, barWidth = 10,
    symbolMargin = 2, symbolSize = 10, 
    mapping = ecaes(x = weekDay, y = saleNum))
```

## 线图lines

对应mapping的设置为：``ecaes(start.lng, start.lat, end.lng, end.lat)``

```{r}
echart() %>%
  ec_backgroundColor(c('#404a59')) %>% 
  ec_geo(
    map = 'china',
    label = list(
        emphasis = list(show = FALSE)),
    itemStyle = list(
      normal = list(
        areaColor = '#323c48',
        borderColor = '#111'),
      emphasis = list(areaColor = '#2a333d'))) %>% 
  ec_add_series(
    data = dat_geo_lines, mapping = ecaes(start.lng = start.lng, start.lat = start.lat, end.lng = end.lng, end.lat = end.lat),
    type = "lines", coordinateSystem = 'geo', 
    effect = list(
      show = TRUE,
      constantSpeed = 30,
      symbol = 'pin',
      symbolSize = 3,
      trailLength = 0),
    lineStyle = list(
      normal = list(width = 1, opacity = 0.6, curveness = 0.2)))
```


## 热力图heatmap

[coordinateSystem](http://echarts.baidu.com/option.html#series-heatmap.coordinateSystem)，heatmap可使用的坐标系，可选：二维的直角坐标系cartesian2d、地理坐标系geo、日历坐标系calendar

### 直角坐标系

```{r}
echart() %>%
  ec_add_series(
    data = dat, type = "heatmap",
    mapping = ecaes(x = weekDay, y = fruit, value = saleNum)) %>%
  ec_tooltip(
    trigger = 'item',
    formatter = '{b}:{c}') %>%
  ec_visualMap(
    min = 20, max = 100, type = 'piecewise',
    left = 'center', orient = 'horizontal') 
```

### 日历坐标系

```{r}
echart() %>%
  ec_tooltip(trigger = 'item') %>%
  ec_visualMap(
    min = 0, max = 1000, type = 'piecewise',
    left = 'center', top = 30, orient = 'horizontal'
  ) %>%
  ec_calendar(
    top = 120, left = 30, right = 30, 
    cellSize = c('auto', 20),
    range = c('2017')
    # range = c('2017-01-01', '2017-06-10')
  ) %>%
  ec_add_series(
    type = 'heatmap', coordinateSystem = 'calendar',
    data = dat_date, mapping = ecaes(x = date, y = value))
```

### 地理坐标系

```{r}
AQI <- read.csv("data/AQI.csv")
dat_geo <- AQI %>%
  select(城市, lng, lat, AQI) 

echart() %>%
  ec_backgroundColor(c('#404a59')) %>% 
  ec_legend(
    show = TRUE,
    left = 'right', top = 'bottom',
    textStyle = list(color = '#fff')) %>% 
  ec_title(
    text = "全国主要城市空气质量",
    subtext = "data from 真气网",
    left = 'center', textStyle = list(color = '#fff')) %>% 
  ec_tooltip(
    trigger = 'item', 
    formatter = htmlwidgets::JS("function (params) {return params.name + ' : ' + params.value[2];}")) %>% 
  ec_visualMap(
    min = 0, max = 200,
    calculable = TRUE,
    color = c('#d94e5d','#eac736','#50a3ba'),
    textStyle = list(color = '#fff')) %>% 
  ec_geo(
    map = 'china',
    label = list(
        emphasis = list(show = FALSE)),
    itemStyle = list(
      normal = list(
        areaColor = '#323c48',
        borderColor = '#111'),
      emphasis = list(areaColor = '#2a333d'))) %>% 
  ec_add_series(
    type = 'heatmap', coordinateSystem = 'geo',
    data = dat_geo, name = 'AQI',
    mapping = ecaes(name = 城市, x = lng, y = lat, value = AQI))
```

## 主题河流图themeRiver

[series-themeRiver.data](http://echarts.baidu.com/option.html#series-themeRiver.data)

对应mapping的设置为：``mapping = ecaes(x, y, group)``


```{r}
dat_ <- dat %>% 
  mutate(date = rep(0:6,3)) %>% 
  select(date, saleNum, fruit)
echart() %>%
  ec_tooltip(trigger = 'item') %>%
  ec_singleAxis(
    left = 80, type = 'category',
    boundaryGap = FALSE,
    data = c('Mon','Tues','Wed','Thurs','Fri','Sat','Sun'), 
    top = 60, bottom = 60) %>%
  ec_add_series(
    data = dat_, type = 'themeRiver',
    mapping = ecaes(x = date, y = saleNum, group = fruit))
```

```{r}
dat_ <- dat %>% 
  mutate(date = rep(Sys.Date()+1:7,3)) %>% 
  select(date, saleNum, fruit)
echart() %>%
  ec_tooltip(trigger = 'item') %>%
  ec_singleAxis(
    left = 80, type = 'time',
    boundaryGap = FALSE,
    top = 60, bottom = 60) %>%
  ec_add_series(
    data = dat_, type = 'themeRiver',
    mapping = ecaes(x = date, y = saleNum, group = fruit))
```


## 雷达图radar

series-radar.data.value项数组是具体的数据，每个值跟radar.indicator 一一对应。所以需要提前配置ec_radar.indicator

对应mapping的设置为：``ecaes(name, value)``

```{r}
echart() %>% 
  ec_radar(
    indicator = list(
      list(name = 'Mon', max = 100),
      list(name = 'Tues', max = 100),
      list(name = 'Wed', max = 100),
      list(name = 'Thurs', max = 100),
      list(name = 'Fri', max = 100),
      list(name = 'Sat', max = 100),
      list(name = 'Sun', max = 100))) %>%
  ec_legend(show = TRUE) %>% 
  ec_tooltip(
    trigger = 'item', formatter = '{b}: {c}') %>% 
  ec_add_series(
    type = "radar",
    data = list(
      list(name = "Fruit", value = c(100,80,30,40,20,60,70))))
```

```{r}
echart() %>% 
  ec_radar(
    indicator = list(
      list(name = 'Mon', max = 100),
      list(name = 'Tues', max = 100),
      list(name = 'Wed', max = 100),
      list(name = 'Thurs', max = 100),
      list(name = 'Fri', max = 100),
      list(name = 'Sat', max = 100),
      list(name = 'Sun', max = 100))) %>%
  ec_legend(show = TRUE) %>% 
  ec_tooltip(
    trigger = 'item', formatter = '{b}: {c}') %>%
  ec_add_series(
    data = dat, type = "radar",
    mapping = ecaes(x = weekDay, y = saleNum, group = fruit))
```

## 平行坐标系parallel

series-parallel.data.value项数组是具体的数据，每个值跟parallelAxis.dim 一一对应。所以需要提前配置ec_parallelAxis

对应mapping的设置为：``ecaes(name, value)``

```{r}
echart() %>%
  ec_parallel(
    left = '5%', right = '13%', bottom = '10%', top = '20%',
    parallelAxisDefault = list(
      type = 'value',
      nameLocation = 'end',
      nameGap = 20)) %>%
  ec_parallelAxis(
    list(dim = 0, name = 'Mon'),
    list(dim = 1, name = 'Tues'),
    list(dim = 2, name = 'Wed'),
    list(dim = 3, name = 'Thurs'),
    list(dim = 4, name = 'Fri'),
    list(dim = 5, name = 'Sat'),
    list(dim = 6, name = 'Sun')) %>%
  ec_add_series(
    data = dat, type = "parallel",
    mapping = ecaes(x = weekDay, y = saleNum, group = fruit))
```

## 地图map

* 基础地理分布图：type='map'
* 地理散点图：type='scatter'，coordinateSystem='geo'，详见散点图scatter
* 地理流向图：type='lines'，coordinateSystem='geo'，详见线图lines

### 基础地理分布图

对应mapping的设置为：``ecaes(name, value)``

```{r}
province <- c('北京', '天津', '上海', '重庆', '河北', '山西', '辽宁', '吉林', '黑龙江', '江苏', '浙江', '安徽', '福建', '江西', '山东', '河南', '湖北', '湖南', '广东', '海南', '四川', '贵州', '云南', '陕西', '甘肃', '青海', '台湾', '内蒙古', '广西', '西藏', '宁夏', '新疆', '香港', '澳门')
dat_map <- data.frame(
  name = province,
  value = round(runif(34, 0, 100), 0), 
  stringsAsFactors = FALSE
)

echart() %>%
  ec_add_series(
    type = 'map', mapType = 'china',
    data = dat_map, 
    mapping = ecaes(name = name, value = value), 
    label = list(
      normal = list(show = FALSE),
      emphasis = list(show = FALSE))) %>%
  ec_visualMap(
    calculable = TRUE,
    min = 0, max = 100, text = c("高", "低"),
    color = c('#d94e5d','#eac736')) %>%
  ec_tooltip(trigger = 'item',formatter = '{b}: {c}')
```


### 地理散点图

type='scatter'，coordinateSystem='geo'，详见散点图scatter

### 地理流向图

type='lines'，coordinateSystem='geo'，详见线图lines


## 漏斗图funnel

对应mapping的设置为：``ecaes(name,value)``

```{r}
echart() %>%
  ec_add_series(
    data = dat_groupby_weekDay, type = 'funnel', 
    mapping = ecaes(name = weekDay, value = saleNum))
```

## 仪表盘gauge

对应mapping的设置为：``ecaes(value)``或``ecaes(name,value)``

```{r}
echart() %>%
  ec_add_series(
    data = list(list(name = '完成率', value = 60)), type = 'gauge')
```

```{r}
# echart() %>%
#   ec_add_series(
#     data = dat_groupby_weekDay, type = 'gauge',
#     max = max(dat_groupby_weekDay$saleNum),
#     mapping = ecaes(value = saleNum))

## 只显示第一个name
echart() %>%
  ec_add_series(
    data = dat_groupby_weekDay, type = 'gauge', 
    max = max(dat_groupby_weekDay$saleNum),
    mapping = ecaes(name = weekDay, value = saleNum))
```

## 树图tree

series-tree.data.value只在 tooltip 中显示。

树图tree只支持一个顶层parent，如果数据有两个（含）以上的顶层parent，只展示第一个parent，若想展示数据中的多个顶层parent，则需要主动添加一个顶层parent。

```{r}
echart() %>%
  ec_add_series(
    data = dat_tree, type = "tree", symbolSize = 20, 
    mapping = ecaes(parent = parent, children = child))
```


```{r}
rootparent <- function(df){
  parents <- unique(df[, 1])
  children <- df[, 2]
  parents_name <- unique(parents)
  children_name <- unique(children)
  root_child <- unique(parents[!(parents %in% children)])
}
root <- rootparent(dat_tree)
dat_tree_ <- data.frame(
  parent = "Z", child = root, value = NA) %>%
  rbind(., dat_tree)
echart() %>%
  ec_add_series(
    data = dat_tree_, type = "tree", symbolSize = 20, 
    mapping = ecaes(parent = parent, children = child))
```

## 矩形树图treemap

```{r}
echart() %>%
  ec_add_series(
    data = dat_tree, type = "treemap",
    mapping = ecaes(parent = parent, children = child, value = value))
```


```{r}
echart() %>%
  ec_add_series(
    data = dat_tree_, type = "treemap",
    mapping = ecaes(parent = parent, children = child, value = value))
```

## 旭日图sunburst

```{r}
echart() %>%
  ec_add_series(
    data = dat_tree, type = "sunburst",
    mapping = ecaes(parent = parent, children = child, value = value))
```

```{r}
echart() %>%
  ec_tooltip(trigger = 'item') %>%
  ec_add_series(
    data = dat_tree_, type = "sunburst",
    mapping = ecaes(parent = parent, children = child, value = value))
```


## - 桑基图sankey

```{r}
dat_nodes <- jsonlite::fromJSON("http://www.echartsjs.com/gallery/data/asset/data/energy.json")

dat_nodes_nodes <- ec_list_parse(dat_nodes$nodes)
dat_nodes_links <- ec_list_parse(dat_nodes$links)

echart() %>%
  ec_add_series(
    list(data = dat_nodes_nodes, links = dat_nodes_links, type = "sankey"))
```

## - 关系图graph

```{r}
dat_gexf <- rgexf::read.gexf("http://www.echartsjs.com/gallery/data/asset/data/les-miserables.gexf")

dat_gexf_nodes <- dat_gexf$nodes %>% 
  select(id, name = label) %>% 
  mutate(category = rep(c(0:9), each = 8)[1:77]) %>% 
  # mutate(category = rep(c(paste0("类目", 0:9)), 100)[1:77]) %>% 
  mutate(symbolSize = c(runif(60, 1, 10), runif(17, 10, 20))) %>% 
  ec_list_parse()
dat_gexf_edges <- dat_gexf$edges %>% 
  select(id, source, target, value = weight) %>% 
  ec_list_parse()

categories <- data.frame(name = paste0("类目", 0:9))
categories_ <- ec_list_parse(categories)
echart() %>%
  ec_legend(show = TRUE) %>%
  # ec_legend(data = categories_) %>% 
  ec_add_series(
    list(data = dat_gexf_nodes, links = dat_gexf_edges, type = "graph", layout = 'force', categories = categories_))
```

## 组合

提前设置好坐标系和坐标轴

```{r}
echart() %>%
  ec_legend(show = TRUE) %>%
  ec_grid(top = '55%', id = 0) %>%
  ec_grid(bottom = '55%', id = 1) %>%
  ec_xAxis(
    type = 'category', gridIndex = 0, 
    data = c('Mon','Tues','Wed','Thurs','Fri','Sat','Sun')) %>%
  ec_xAxis(
    type = 'category', gridIndex = 1, id = 1,
    data = c('Mon','Tues','Wed','Thurs','Fri','Sat','Sun')) %>%
  ec_yAxis(type = 'value', gridIndex = 0, id = 0) %>%
  ec_yAxis(type = 'value', gridIndex = 1, id = 1) %>%
  ec_add_series(
    data = filter(dat, fruit == 'Pear'), type = "line",
    xAxisIndex = 0, yAxisIndex = 0, id = 1,
    mapping = ecaes(x = weekDay, y = saleNum, group = fruit)) %>%
  ec_add_series(
    data = filter(dat, fruit != 'Pear'), type = "bar",
    xAxisIndex = 1, yAxisIndex = 1, 
    mapping = ecaes(x = weekDay, y = saleNum, group = fruit))
```

