# shiny {#shiny}

## 简单例子

```{r eval=FALSE, message=FALSE, warning=FALSE, paged.print=FALSE}
library(tidyverse)
library(echarter)
library(shiny)

lf_opt = list(
  series = list(
    list(
      type = 'liquidFill',
      radius = '90%',
      label = list(
        normal = list(
          formatter = '占比 \n 60%',
          textStyle = list(
            fontSize = 60
          )
        )
      ),
      data = c(0.6, 0.5, 0.4)
    ))
)

dat <- data.frame(
 saleNum = round(runif(21, 20, 100), 0),
 fruit = c(rep("Apple", 7), rep("Pear", 7), rep("Banana", 7)),
 weekDay = c(rep(c('Mon','Tues','Wed','Thurs','Fri','Sat','Sun'),3)),
 price = round(runif(21, 10, 20), 0),
 stringsAsFactors = FALSE)

ui <- fluidPage(
  title = "echarter Shiny",
  fluidRow(
    column(width = 6,
      echartsOutput("result")
    ),
    column(width = 6, 
      echartsOutput("liquidFill")
    )
  )
)

server <- function(input, output, session){
  output$result <- renderEcharts({
    echart(theme = 'shine') %>% 
      ec_grid(right = "15%") %>% 
      ec_legend(
        show = TRUE, orient = "vertical",
        left = "right", top = "middle") %>% 
      ec_toolbox(
        show = TRUE,
        orinent = 'horizontal',
        feature = list(
          dataView = list(
            show = TRUE,
            readOnly = TRUE),
          magicType = list(
            show = TRUE,
            type = c('line', 'bar', 'stack', 'tiled')),
          restore = list(
            show = TRUE),
          brush = list(),
          saveAsImage = list(
            show = TRUE))) %>% 
        ec_brush(xAxisIndex = "all", yAxisIndex = "all") %>% 
        ec_dataZoom(type = 'slider') %>% 
        ec_add_series(
          dat, type = "scatter", 
          mapping = ecaes(x = weekDay, y = saleNum, group = fruit)) %>% 
        ec_title(text = "Fruit Sales") %>% 
        ec_xAxis(nameLocation = "center", nameGap = 30) %>% 
        ec_yAxis(nameLocation = "center", nameGap = 30)
  })
    
  output$liquidFill <- renderEcharts({
    echart(lf_opt)
  })
  
}
shinyApp(ui, server)
```

## shiny动态数据

动态添加数据分为两种方式，一种是通过echarts的`setOption`修改`series.data`，另一种是直接使用shiny的`reactive`重新绘制echarts。

```{r eval=FALSE}
library(tidyverse)
library(echarter)
library(shiny)

dat_date <- data.frame(
  date = as.Date('2017-01-01') + seq(0,364),
  value = round(runif(365, 0, 1000), 0),
  stringsAsFactors = FALSE)

dat_date_start <- head(dat_date, 10)

jsCode <- "
Shiny.addCustomMessageHandler('add_data', function(data) {
  var chart = get_echarts('data_dynamic');

  chart.setOption({
    title: {
        text: 'value:'+ data[Object.keys(data).pop()][1]
    },
    series: [{
        data: data
    }]
  });
});"

ui <- fluidPage(
  tags$head(
    tags$script(jsCode)
  ),
  column(width = 6, echartsOutput("data_dynamic")),
  column(width = 6, echartsOutput("data_dynamic2"))
)

server <- function(input, output, session) {
  
  data <- dat_date_start
  
  data_new <- reactive({
    invalidateLater(1000)
    date_last <- max(data$date)
    add_data <- head(dat_date[dat_date$date > date_last,], 1)
    data <<- rbind(data, add_data)[-1, ]
    data
  })
  
  datetime_to_timestamp <- function(dt) {
    tmstmp <- as.numeric(as.POSIXct(dt))
    tmstmp <- 1000 * tmstmp
    tmstmp
  }
  
  observe({
    invalidateLater(1000)
    data_new_ <- data_new() %>% 
      mutate(date = datetime_to_timestamp(date)) %>% 
      setNames(NULL) %>% 
      jsonlite::toJSON()
    session$sendCustomMessage("add_data", data_new_)
  })
  
  output$data_dynamic <- renderEcharts({
    echart() %>%
      ec_title(text = "value") %>% 
      ec_add_series(
        data = data, type = 'bar', animation = FALSE,
        mapping = ecaes(x = date, y = value)) %>% 
      ec_xAxis(
        type = 'time',
        boundaryGap = c('0.1%','0.1%'),
        min = NULL, max = NULL,
        interval =  3600 * 24 * 1000,
        maxInterval = 3600 * 24 * 1000) 
  })
  
  output$data_dynamic2 <- renderEcharts({
    session$sendCustomMessage("add_data2", paste0("value: ", tail(data$value,1)))
    
    echart() %>%
      ec_title(text = "value") %>% 
      ec_add_series(
        data = data_new(), type = 'bar', animation = FALSE,
        mapping = ecaes(x = date, y = value)) %>% 
      ec_xAxis(
        type = 'time', 
        boundaryGap = c('0.1%','0.1%'),
        min = NULL, max = NULL,
        interval =  3600 * 24 * 1000,
        maxInterval = 3600 * 24 * 1000) 
  })
}

shinyApp(ui, server)
```

## shiny events

在 ECharts 中主要通过 on 方法添加事件处理函数，该文档描述了所有 ECharts 的事件列表。

ECharts 中的事件分为两种，一种是鼠标事件，在鼠标点击某个图形上会触发，还有一种是触发图表行为的事件。

### 鼠标事件

鼠标事件的事件参数是事件对象的数据的各个属性，对于图表的点击事件，基本参数如下，其它图表诸如饼图可能会有部分附加参数。例如饼图会有percent属性表示百分比，具体见各个图表类型的 label formatter 回调函数的 params。

```
{
    // 当前点击的图形元素所属的组件名称，
    // 其值如 'series'、'markLine'、'markPoint'、'timeLine' 等。
    componentType: string,
    // 系列类型。值可能为：'line'、'bar'、'pie' 等。当 componentType 为 'series' 时有意义。
    seriesType: string,
    // 系列在传入的 option.series 中的 index。当 componentType 为 'series' 时有意义。
    seriesIndex: number,
    // 系列名称。当 componentType 为 'series' 时有意义。
    seriesName: string,
    // 数据名，类目名
    name: string,
    // 数据在传入的 data 数组中的 index
    dataIndex: number,
    // 传入的原始数据项
    data: Object,
    // sankey、graph 等图表同时含有 nodeData 和 edgeData 两种 data，
    // dataType 的值会是 'node' 或者 'edge'，表示当前点击在 node 还是 edge 上。
    // 其他大部分图表中只有一种 data，dataType 无意义。
    dataType: string,
    // 传入的数据值
    value: number|Array,
    // 数据图形的颜色。当 componentType 为 'series' 时有意义。
    color: string,
    // 用户自定义的数据。只在 graphic component 和自定义系列（custom series）
    // 中生效，如果节点定义上设置了如：{type: 'circle', info: {some: 123}}。
    info: *
}
```

目前支持的有click、mouseover

echarter中可以通过下来参数获取相应数据。

- elementId_events_componentType
- elementId_events_seriesType
- elementId_events_seriesIndex
- elementId_events_seriesName
- elementId_events_name
- elementId_events_dataIndex
- elementId_events_data
- elementId_events_dataType
- elementId_events_value
- elementId_events_color
- elementId_events_info

### 触发图表行为

目前支持的有

- brushselected
- legendselectchanged
- datazoom
- datarangeselected
- updateAxisPointer [echarts see slso](http://echarts.baidu.com/examples/editor.html?c=dataset-link)

echarter中可以通过下来参数获取相应数据。

- elementId_brushselected
- elementId_legendselectchanged
- elementId_datazoom
- elementId_datarangeselected
- elementId_updateAxisPointer

```{r eval=FALSE}
library(tidyverse)
library(echarter)
library(shiny)

dat <- data.frame(
 saleNum = round(runif(21, 20, 100), 0),
 fruit = c(rep("Apple", 7), rep("Pear", 7), rep("Banana", 7)),
 weekDay = c(rep(c('Mon','Tues','Wed','Thurs','Fri','Sat','Sun'),3)),
 price = round(runif(21, 10, 20), 0),
 stringsAsFactors = FALSE)

ui <- fluidPage(
  title = "echarter Shiny",
  fluidRow(
    column(width = 6,
      echartsOutput("scatter")
    ),
    column(width = 6, 
      echartsOutput("pie")
    ),
    column(
      width = 6,
      "scatter_click_componentType:",
      verbatimTextOutput("click_componentType"),
      "scatter_click_seriesType:",
      verbatimTextOutput("click_seriesType"),
      "scatter_click_seriesIndex:",
      verbatimTextOutput("click_seriesIndex"),
      "scatter_click_seriesName:",
      verbatimTextOutput("click_seriesName"),
      "scatter_click_name:",
      verbatimTextOutput("click_name"),
      "scatter_click_dataIndex:",
      verbatimTextOutput("click_dataIndex"),
      "scatter_click_data:",
      verbatimTextOutput("click_data"),
      "scatter_click_dataType:",
      verbatimTextOutput("click_dataType"),
      "scatter_click_value:",
      verbatimTextOutput("click_value"),
      "scatter_click_color:",
      verbatimTextOutput("click_color"),
      "scatter_click_info:",
      verbatimTextOutput("click_info")
    ),
    column(
      width = 6,
      "scatter_legendselectchanged:",
      verbatimTextOutput("legendselectchanged"),
      "scatter_brushselected:",
      verbatimTextOutput("brushselected"),
      "scatter_datazoom:",
      verbatimTextOutput("datazoom"),
      "scatter_datarangeselected:",
      verbatimTextOutput("datarangeselected"),
      "scatter_updateAxisPointer:",
      verbatimTextOutput("updateAxisPointer"))
  )
)

server <- function(input, output, session){
  output$scatter <- renderEcharts({
    echart(theme = 'shine') %>% 
      ec_title(text = "Fruit Sales") %>% 
      ec_grid(right = "15%") %>% 
      ec_legend(
        show = TRUE, orient = "vertical",
        left = "right", top = "10%") %>% 
      ec_tooltip(
        trigger = 'item', axisPointer = list(type = 'cross')) %>% 
      ec_toolbox(
        show = TRUE,
        orinent = 'horizontal',
        feature = list(
          dataView = list(
            show = TRUE,
            readOnly = TRUE),
          magicType = list(
            show = TRUE,
            type = c('line', 'bar', 'stack', 'tiled')),
          restore = list(
            show = TRUE),
          brush = list(),
          saveAsImage = list(
            show = TRUE))) %>% 
      ec_brush(xAxisIndex = "all", yAxisIndex = "all") %>% 
      ec_dataZoom(type = 'slider') %>% 
      ec_visualMap(
        type = 'continuous', calculable = TRUE,
        min = 0, max = 100, 
        left = 'right', bottom = '10%',
        color = c('#d94e5d','#eac736','#50a3ba')) %>% 
      ec_add_series(
        dat, type = "scatter", 
        mapping = ecaes(x = weekDay, y = saleNum, group = fruit)) %>% 
      ec_xAxis(nameLocation = "center", nameGap = 30) %>% 
      ec_yAxis(nameLocation = "center", nameGap = 30)
  })
  
  output$pie <- renderEcharts({
    weeks <- c('Mon','Tues','Wed','Thurs','Fri','Sat','Sun')
    if(!isTruthy(input$scatter_updateAxisPointer)){
      week_selected <- weeks
    }else{
      week_selected <- weeks[input$scatter_updateAxisPointer[["dataIndex"]]+1]
    }
    
    fruits <- c("Apple","Pear","Banana")
    if(!isTruthy(input$scatter_legendselectchanged)){
      fruit_selected <- fruits
    }else{
      fruit_selected <- names(unlist(input$scatter_legendselectchanged)[unlist(input$scatter_legendselectchanged)])
    }
    
    dat_pie_selected <- dat %>% 
      filter(weekDay == week_selected, fruit %in% fruit_selected) %>% 
      group_by(fruit) %>%
      summarise(
        saleNum = sum(saleNum),
        price = round(mean(price),2))
    
    echart() %>%
      ec_title(text = "Data From Left Echarts") %>% 
      ec_legend(show = TRUE, right = "10%") %>%
      ec_add_series(
        data = dat_pie_selected, type = 'pie',
        mapping = ecaes(name = fruit, value = saleNum))
      
  })

  output$legendselectchanged <- renderPrint({
    input$scatter_legendselectchanged
  })
  output$brushselected <- renderPrint({
    input$scatter_brushselected
  })
  output$datazoom <- renderPrint({
    input$scatter_datazoom
  })
  output$datarangeselected <- renderPrint({
    input$scatter_datarangeselected
  })
  output$updateAxisPointer <- renderPrint({
    input$scatter_updateAxisPointer
  })
  
  ## click
  output$click_componentType <- renderPrint({
    input$scatter_click_componentType
  })
  output$click_seriesType <- renderPrint({
    input$scatter_click_seriesType
  })
  output$click_seriesIndex <- renderPrint({
    input$scatter_click_seriesIndex
  })
  output$click_seriesName <- renderPrint({
    input$scatter_click_seriesName
  })
  output$click_name <- renderPrint({
    input$scatter_click_name
  })
  output$click_dataIndex <- renderPrint({
    input$scatter_click_dataIndex
  })
  output$click_data <- renderPrint({
    input$scatter_click_data
  })
  output$click_dataType <- renderPrint({
    input$scatter_click_dataType
  })
  output$click_value <- renderPrint({
    input$scatter_click_value
  })
  output$click_color <- renderPrint({
    input$scatter_click_color
  })
  output$click_info <- renderPrint({
    input$scatter_click_info
  })
  
}
shinyApp(ui, server)
```


## shiny toolbox拓展

```{r eval=FALSE, message=FALSE, warning=FALSE, paged.print=FALSE}
library(tidyverse)
library(echarter)
library(shiny)

toolbox_days <- "function(params) {
  Shiny.setInputValue('toolbox_select', $(this).attr('featureName'));
}"

toolbox_weeks <- "function(params) {
  Shiny.setInputValue('toolbox_select', $(this).attr('featureName'));
}"

toolbox_months <- "function(params) {
  Shiny.setInputValue('toolbox_select', $(this).attr('featureName'));
}"

toolbox_years <- "function(params) {
  Shiny.setInputValue('toolbox_select', $(this).attr('featureName'));
}"

toolbox_icon_date_days <- "path://M600 1075 l0 -725 515 0 515 0 0 725 0 725 -60 0 -60 0 0 -65 0 -65
-390 0 -390 0 0 65 0 65 -65 0 -65 0 0 -725z m910 230 l0 -245 -390 0 -390 0
0 245 0 245 390 0 390 0 0 -245z m0 -600 l0 -235 -390 0 -390 0 0 235 0 235
390 0 390 0 0 -235z"

toolbox_icon_date_weeks <- "path://M382 1762 l-43 -37 25 -62 c38 -93 73 -219 92 -335 13 -81 18 -194 21 -540 l5 -438 624 0 624 0 0 671 c0 600 -2 675 -16 705 -27 57 -60 68 -216 72 l-137 4 -15 -53 c-9 -29 -16 -56 -16 -61 0 -4 57 -9 127 -10 125 -3 128 -4 140 -28 10 -19 13 -158 13 -607 l0 -583 -504 0 -504 0 -5 407 c-5 444 -13 525 -73 713 -29 92 -83 220 -93 220 -3 0 -25 -17 -49 -38z M754 1547 c-2 -7 -3 -100 -2 -207 l3 -195 338 -3 337 -2 0 210 0 210 -335 0 c-263 0 -337 -3 -341 -13z m556 -197 l0 -100 -215 0 -215 0 0 100 0 100 215 0 215 0 0 -100z M690 965 l0 -55 175 0 175 0 0 -80 0 -80 -150 0 -150 0 0 -50 0 -50 150 0 150 0 0 -70 0 -70 60 0 60 0 0 70 0 70 150 0 150 0 0 50 0 50 -150 0 -150 0 0 80 0 80 175 0 175 0 0 55 0 55 -410 0 -410 0 0 -55z"

toolbox_icon_date_months <- "path://M542 1767 l-42 -43 26 -38 c68 -100 118 -257 134 -424 5 -53 10 -280 10 -504 l0 -408 475 0 475 0 0 675 c0 742 2 718 -60 750 -22 11 -63 15 -163 15 l-134 0 -12 -42 c-7 -24 -15 -51 -18 -61 -5 -17 2 -18 109 -12 161 10 152 22 156 -209 l3 -186 -359 0 -359 0 -6 60 c-10 91 -44 216 -83 300 -37 80 -92 170 -103 170 -4 0 -26 -19 -49 -43z m958 -752 l0 -145 -355 0 -355 0 0 145 0 145 355 0 355 0 0 -145z m0 -405 l0 -140 -355 0 -355 0 0 140 0 140 355 0 355 0 0 -140z"

toolbox_icon_date_years <- "path://M1130 1625 l0 -185 -380 0 -380 0 0 -60 0 -60 135 0 135 0 0 -235 0 -235 245 0 245 0 0 -130 0 -130 -223 0 -223 0 -18 33 c-35 60 -116 155 -178 208 l-61 53 -24 -29 c-62 -76 -63 -69 6 -131 113 -103 218 -266 257 -400 l16 -56 57 7 c31 4 59 10 64 14 6 6 -21 98 -48 164 -7 16 21 17 509 17 l516 0 0 60 0 60 -260 0 -260 0 0 130 0 130 230 0 230 0 0 60 0 60 -230 0 -230 0 0 175 0 175 288 2 287 3 3 58 3 57 -291 0 -290 0 0 185 0 185 -65 0 -65 0 0 -185z m0 -480 l0 -175 -185 0 -185 0 0 175 0 175 185 0 185 0 0 -175z"

dat_date <- data.frame(
  date = as.Date('2017-04-01') + seq(0,364),
  value = round(runif(365, 0, 1000), 0),
  stringsAsFactors = FALSE)

ui <- fluidPage(
  title = "echarter Shiny",
  fluidRow(
    echartsOutput("result"),
    verbatimTextOutput("select")
  )
)

server <- function(input, output, session){
  ec <- echart() %>%
    ec_toolbox(
      orinent = 'horizontal',
      feature = list(
        mydays = list(
          show = TRUE,
          title = 'Days',
          icon = toolbox_icon_date_days,
          onclick = htmlwidgets::JS(toolbox_days) 
        ),
        myweeks = list(
          show = TRUE,
          title = 'Weeks',
          icon = toolbox_icon_date_weeks,
          onclick = htmlwidgets::JS(toolbox_weeks) 
        ),
        mymonths = list(
          show = TRUE,
          title = 'Months',
          icon = toolbox_icon_date_months,
          onclick = htmlwidgets::JS(toolbox_months) 
        ),
        myyears = list(
          show = TRUE,
          title = 'Years',
          icon = toolbox_icon_date_years,
          onclick = htmlwidgets::JS(toolbox_years) 
        )
      )
    )
  
  data_toolbox <- reactive({
    if(isTruthy(input$toolbox_select)){
      if(input$toolbox_select == "mydays"){
        dat_date 
      }else if(input$toolbox_select == "myweeks"){
        dat_date %>% 
          group_by(date = ceiling_date(date, "weeks")) %>% 
          summarise(value = sum(value)) %>% 
          ungroup()
      }else if(input$toolbox_select == "mymonths"){
        dat_date %>% 
          group_by(date = format(date, "%Y-%m")) %>% 
          summarise(value = sum(value)) %>% 
          ungroup()
      }else if(input$toolbox_select == "myyears"){
        dat_date %>% 
          group_by(date = format(date, "%Y")) %>% 
          summarise(value = sum(value)) %>% 
          ungroup()
      }
    }else{
      dat_date
    }
  })
  
  output$result <- renderEcharts({
    ec %>%
      ec_add_series(
        data = data_toolbox(), type = 'line', name = "date",
        animation = FALSE,
        mapping = ecaes(x = date, y = value))
  })
  
    
  output$select <- renderPrint({
    if(isTruthy(input$toolbox_select)){
      input$toolbox_select
    }else{
      NULL
    }
  })
}
shinyApp(ui, server)
```


